臺灣花蓮地方法院刑事判決　　　　　　　　　　　　　九十三年度簡上字第八五號
　　上　訴　人　臺灣花蓮地方法院檢察署檢察官
　　被　　　告　丁○○
右列上訴人因被告傷害案件，不服本院九十二年度玉簡字第八七號，中華民國九十三
年三月二十二日所為第一審簡易判決（聲請簡易判決處刑案號：臺灣花蓮地方法院檢
察署九十二年度偵字第二六四六號），提起上訴，本院管轄第二審之合議庭判決如左
：
    主  文
上訴駁回。
    事  實
一、丁○○、甲○均在花蓮縣玉里鎮玉里綜合市場經營攤販生意，於民國九十一年十
    二月三十日下午四時三十分許，渠等因細故發生爭執，進而發生拉扯，二人並均
    各基於傷害之犯意，互相出手毆打對方，致甲○受有輕微腦震盪併右眼血腫、右
    側頭部鈍傷等傷害，而丁○○則受有右肩拉傷合併左眼鈍傷等傷害（甲○傷害犯
    行部分業經原審判處拘役三十日確定）。
二、案經丁○○、甲○訴由花蓮縣警察局玉里分局報告臺灣花蓮地方法院檢察官偵查
    聲請簡易判決處刑。
    理  由
一、訊據被告丁○○固坦承有於前揭時間、地點與告訴人甲○發生拉扯之事實，惟矢
    口否認有何傷害之犯行，並辯稱：當時渠等互相拉扯頭髮，但伊並沒有出拳毆打
    告訴人，不清楚告訴人為何會受傷等語置辯。惟查，右揭事實，業據告訴人於警
    詢、偵訊及本院審理時具結證述明確，核與證人乙○○於本院審理時具結證稱：
    丁○○與甲○先對罵，後來二人拉來拉去，拉扯完後，甲○眼睛受傷，看得出來
    眼睛紅紅的，且二人拉扯時，甲○有跌倒，好像撞到鐵架等語（詳見本院卷第八
    十六至八十八頁）之情節大致相符，且告訴人受有前揭傷勢之事實，並有告訴人
    受傷照片六張、診斷證明書五份、宏明眼科函暨病歷資料、行政院國軍退除役官
    兵輔導委員會玉里榮民醫院函暨病歷資料各乙份附卷可稽。是以，被告毆打告訴
    人，致告訴人受有前開傷害之事實，堪以認定，被告空言否認，不足採信。本件
    事證已臻明確，被告犯行堪以認定，應予依法論科。
二、核被告丁○○所為，係犯刑法第二百七十七條第一項之傷害罪。爰審酌被告之行
    為對於告訴人所造成之傷害，且迄今尚未賠償告訴人所受損害，亦未向告訴人表
    示歉意，且犯後仍否認犯行，顯見毫無悔意，犯後態度不佳，惟其素行尚可，僅
    因細故而為上開犯行，且犯罪之手段尚非重大惡劣等一切情狀，原審量處拘役三
    十日，並得易科罰金，本院認原審之認事用法及量刑，並無不當。至檢察官依據
    告訴人甲○之請求，認被告丁○○毆打甲○之情節較為嚴重，兩人之刑度不宜一
    致，而上訴請求撤銷原審判決，並應對被告諭知較重之刑責，惟經本院審酌上開
    情狀，以及檢察官於本院審理時當庭表示雖告訴人以上揭理由請求檢察官上訴，
    但檢察官認為原審量刑適當（詳見本院卷第九十五頁），故檢察官持前揭理由上
    訴即屬無據，其上訴為無理由，應予駁回。
據上論斷，應依刑事訴訟法第四百五十五條之一第三項、第三百六十八條、第三百六
十四條、第三百七十三條，判決如主文。
本案經檢察官丙○○到庭執行職務。
中      華      民      國      九十三      年      十一    月    五    日
                                臺灣花蓮地方法院刑事第三庭
                                  審判長法官    鄭  培  麗
                                    法    官    陳  雅  敏
                                    法    官    饒  金  鳳
右正本證明與原本無異。
本件不得上訴。
                                法院書記官
中      華      民      國      九十三      年      十一    月    八    日
